臺灣高等法院臺中分院刑事裁定        100年度毒抗字第862號
抗  告  人
即  被  告  陳振宗
上列抗告人因違反毒品危害防制條例案件，經檢察官聲請觀察勒
戒，不服臺灣南投地方法院中華民國100 年9 月14日第一審裁定
（100 年度毒聲字第2 號，聲請案號：臺灣南投地方法院檢察署
100 年度聲觀字第85號、100 年度毒偵字第762 號），提起抗告
，本院裁定如下：
    主  文
抗告駁回。
    理  由
一、抗告意旨略以：被告平日並無連續施用毒品之習性，也無任
    何毒品之前科，實係因工作導致手掌受傷，因傷勢疼痛，誤
    經友人引介，一時好奇之下才誤碰毒品。於緝獲當日，被告
    亦坦承不諱，並自行拿出毒品交予憲調單位配合辦案。被告
    為家中獨子且育有一女，另有論及婚嫁之女友，其家庭經濟
    也多由被告一人承擔，為此懇請給予被告自新之機會云云。
二、按犯毒品危害防制條例第10條之罪者，檢察官應聲請法院裁
    定，或少年法院（地方法院少年法庭）應先裁定，令被告或
    少年入勒戒處所觀察、勒戒，其期間不得逾2 月，同條例第
    20條第1 項定有明文。
三、經查：抗告人即被告陳振宗（以下稱抗告人）基於施用第二
    級毒品甲基安非他命之犯意，於100 年8 月7 日20時至21時
    許，在其位於臺中市○○○路483 號6 樓之3 之居處內，以
    將甲基安非他命置於玻璃球管吸食器內後點火燒烤，再吸食
    其所產生煙霧之方式施用甲基安非他命1 次。嗣於同年月9
    日凌晨1 時20分許，為南投憲兵隊在臺中市○○路○ 段228
    號前拘獲之事實，業經被告坦承不諱，並有前開甲基安非他
    命2 包及玻璃球管吸食器1 組扣案可證，顯見被告於上開時
    、地確有施用第二級毒品之犯行甚明，其犯行堪以認定。原
    審認被告施用第二級毒品之犯行明確，依毒品危害防制條例
    第20條第1 項之規定，裁定令被告入勒戒處所觀察、勒戒，
    其期間不得逾2 月，經核其認事用法，均無不合。抗告意旨
    雖以被告並無連續施用毒品習性，也無任何毒品前科，係因
    一時好奇而施用，且坦承不諱，配合辦案，又承擔經濟重責
    等語，請求改以較輕之方式替代觀察勒戒處分云云，然衡以
    毒品危害防制條例規定觀察、勒戒之目的，係為斷絕施用毒
    品者之心癮，屬保安處分之一種，核與刑罰執行之目的不同
    ，並無其他方式得以替代之；又觀察、勒戒之目的係為戒除
    施用毒品者之身癮，著重治療，而非處罰，故被告既確有施
    用第二級毒品之事實，經檢察官聲請觀察、勒戒，依法即應
    令入勒戒處所觀察、勒戒。綜上所述，本件抗告為無理由，
    應予駁回。
四、據上論斷，應依刑事訴訟法第412 條，裁定如主文。
中    華    民    國   100    年    10    月    28    日
            刑事第十一庭   審判長法  官   郭  同  奇
                                 法  官   許  冰  芬
                                 法  官   陳  慧  珊
以上正本證明與原本無異。
不得再抗告。
                                 書記官   洪  麗  華
中    華    民    國   100    年    10    月    31    日